Config:
  hfst:
    Gen: ../../../src/generator-gt-desc.hfst
    Morph: ../../../src/analyser-gt-desc.hfst
  xerox:
    Gen: ../../../src/generator-gt-desc.xfst
    Morph: ../../../src/analyser-gt-desc.xfst
    App: lookup


# Comments after each adjective:
# ok = checked against
# ? = not checked

# Even syllable adjectives belonging to LAIKI, HAHTTI, JEAGOHEAPMI, ISSORAS, DABALAS, DEARVVASLAS, JIEDNAI, AKTIIVA, 

Tests:
  Adj - sealvi: # LAIKI
    sealvi+A+Attr: sealvves
    sealvi+A+Err/Orth+Attr: sealvis
    sealvi+A+Sg+Gen: sealvvi
    sealvi+A+Sg+Ill: sealvái
    sealvi+A+Sg+Com: selvviin
    sealvi+A+Pl+Com: selvviiguin
    sealvi+A+Comp+Pl+Acc: sealvvibuid
    sealvi+A+Der/at+Adv: sealvvit
    
  Adj - molsašuddi: # HAHTTI
    molsašuddi+A+Attr: molsašuddi
    molsašuddi+A+Sg+Gen: molsašuddi
    molsašuddi+A+Sg+Ill: molsašuddái
    molsašuddi+A+Sg+Com: molsašuddiin
    molsašuddi+A+Pl+Com: molsašuddiiguin

  Adj - čuolmmaheapme: # JEAGOHEAPMI
    čuolmmaheapme+A+Attr: čuolmmahis
    čuolmmaheapme+A+Sg+Gen: [čuolmmaheame, čuolmmaheami]
    čuolmmaheapme+A+Sg+Ill: čuolmmaheapmái
    čuolmmaheapme+A+Sg+Ill+Err/Orth: čuolmmaheapmii
    čuolmmaheapme+A+Sg+Com: čuolmmahemiin
    čuolmmaheapme+A+Sg+Com+Err/Orth: čuolmmahemiin
    čuolmmaheapme+A+Pl+Com: čuolmmahemiiguin
    čuolmmaheapme+A+Pl+Com+Err/Orth: čuolmmahemiiguin
    čuolmmaheapme+A+Der/at+Adv: [čuolmmaheamit, čuolmmaheamet]

  Adj - beavkálas: # ISSORAS
    beavkálas+A+Attr: beavkálas
    beavkálas+A+Sg+Gen: beavkálasa
    beavkálas+A+Sg+Ill: beavkálassii
    beavkálas+A+Sg+Ill+Err/Orth: beavkálassai
    beavkálas+A+Sg+Com: beavkálasain
    beavkálas+A+Sg+Com+Err/Orth: beavkálasain
    beavkálas+A+Pl+Com: beavkálasaiguin
    beavkálas+A+Pl+Com+Err/Orth: beavkálasaiguin
    beavkálas+A+Comp+Pl+Acc: [beavkáleappuid, beavkálabbuid, beavkálasabuid]
    beavkálas+A+Comp+Err/Orth+Pl+Acc: [beavkálebbuid, beavkáleappuid, beavkálabbuid]
    beavkálas+A+Comp+Err/Orth+Pl+Acc+Err/Orth: [beavkáleappuid, beavkálabbuid]
    beavkálas+A+Comp+Pl+Acc+Err/Orth: [beavkáleappuid, beavkálabbuid]
    beavkálas+A+Der/at+Adv: beavkálasat

  Adj - jiešheanalaš: # DABALAS
    jiešheanalaš+A+Attr: jiešheanalaš
    jiešheanalaš+Err/Orth+A+Attr: [jiešheanalážž, jiešheanálaš]
    jiešheanalaš+Err/Orth+Err/Orth+A+Attr: jiešheanálážž
    jiešheanalaš+A+Sg+Gen: jiešheanalačča
    jiešheanalaš+Err/Orth+A+Sg+Gen: [jiešheanaláčča, jiešheanálačča]
    jiešheanalaš+Err/Orth+Err/Orth+A+Sg+Gen: jiešheanáláčča
    jiešheanalaš+A+Sg+Ill: jiešheanalažžii
    jiešheanalaš+Err/Orth+A+Sg+Ill: [jiešheanálažžii, jiešheanalážžii]
    jiešheanalaš+Err/Orth+Err/Orth+A+Sg+Ill: jiešheanálážžii
    jiešheanalaš+Err/Orth+Err/Orth+A+Sg+Ill+Err/Orth: jiešheanálážžai
    jiešheanalaš+Err/Orth+A+Sg+Ill+Err/Orth: [jiešheanálažžai, jiešheanalážžai]
    jiešheanalaš+A+Sg+Ill+Err/Orth: jiešheanalažžai
    jiešheanalaš+A+Sg+Com: jiešheanalaččain
    jiešheanalaš+Err/Orth+Err/Orth+A+Sg+Com+Err/Orth: jiešheanáláččain
    jiešheanalaš+Err/Orth+Err/Orth+A+Sg+Com: jiešheanáláččain
    jiešheanalaš+Err/Orth+A+Sg+Com+Err/Orth: [jiešheanálaččain, jiešheanaláččain]
    jiešheanalaš+Err/Orth+A+Sg+Com: [jiešheanálaččain, jiešheanaláččain]
    jiešheanalaš+A+Sg+Com+Err/Orth: jiešheanalaččain
    jiešheanalaš+A+Pl+Com: jiešheanalaččaiguin
    jiešheanalaš+Err/Orth+A+Pl+Com: [jiešheanálaččaiguin, jiešheanaláččaiguin]
    jiešheanalaš+Err/Orth+Err/Orth+A+Pl+Com+Err/Orth: jiešheanáláččaiguin
    jiešheanalaš+Err/Orth+Err/Orth+A+Pl+Com: jiešheanáláččaiguin
    jiešheanalaš+Err/Orth+A+Pl+Com+Err/Orth: [jiešheanálaččaiguin, jiešheanaláččaiguin]
    jiešheanalaš+A+Pl+Com+Err/Orth: jiešheanalaččaiguin
    jiešheanalaš+A+Comp+Pl+Acc: [jiešheanaleappuid, jiešheanalabbuid, jiešheanalaččabuid]
    jiešheanalaš+Err/Orth+A+Comp+Err/Orth+Pl+Acc+Err/Orth: [jiešheanálebbuid, jiešheanáleappuid, jiešheanálabbuid]
    jiešheanalaš+Err/Orth+A+Comp+Err/Orth+Pl+Acc: [jiešheanálebbuid, jiešheanáleappuid]
    jiešheanalaš+Err/Orth+A+Comp+Pl+Acc+Err/Orth: [jiešheanáleappuid, jiešheanálabbuid]
    jiešheanalaš+Err/Orth+A+Comp+Pl+Acc: [jiešheanáleappuid, jiešheanálabbuid, jiešheanálaččabuid, jiešheanaláččabuid]
    jiešheanalaš+Err/Orth+Err/Orth+A+Comp+Pl+Acc: jiešheanáláččabuid
    jiešheanalaš+A+Comp+Err/Orth+Pl+Acc+Err/Orth: [jiešheanalebbuid, jiešheanaleappuid, jiešheanalabbuid]
    jiešheanalaš+A+Comp+Err/Orth+Pl+Acc: [jiešheanalebbuid, jiešheanaleappuid, jiešheanalabbuid]
    jiešheanalaš+A+Comp+Pl+Acc+Err/Orth: [jiešheanaleappuid, jiešheanalabbuid]
    jiešheanalaš+A+Der/at+Adv: jiešheanalaččat
    jiešheanalaš+Err/Orth+Err/Orth+A+Der/at+Adv: jiešheanáláččat
    jiešheanalaš+Err/Orth+A+Der/at+Adv: [jiešheanaláččat, jiešheanálaččat]
    jiešheanalaš+A+Der/at+Adv+Err/Orth: jiešheanalažžat
    jiešheanalaš+Err/Orth+A+Der/at+Adv+Err/Orth: jiešheanálažžat
    
  Adj - vuordevaš: # DEARVVASLAS
    vuordevaš+A+Attr: vuordevaš
    vuordevaš+A+Sg+Gen: vuordevačča
    vuordevaš+A+Sg+Ill: vuordevažžii
    vuordevaš+A+Sg+Ill+Err/Orth: vuordevažžai
    vuordevaš+A+Sg+Com: vuordevaččain
    vuordevaš+A+Sg+Com+Err/Orth: vuordevaččain
    vuordevaš+A+Pl+Com: vuordevaččaiguin
    vuordevaš+A+Pl+Com+Err/Orth: vuordevaččaiguin
    vuordevaš+A+Comp+Pl+Acc: vuordevaččabuid
    vuordevaš+A+Der/at+Adv: vuordevaččat

  Adj - biktaseaddjái: # JIEDNAI
    biktaseaddjái+A+Attr: biktaseaddjás
    biktaseaddjái+A+Sg+Gen: biktaseaddjá
    biktaseaddjái+A+Sg+Ill: biktaseaddjái
    biktaseaddjái+A+Sg+Com: biktaseaddjáin
    biktaseaddjái+A+Pl+Com: biktaseaddjáiguin
    biktaseaddjái+A+Comp+Pl+Acc: biktaseaddjábuid
    biktaseaddjái+A+Der/at+Adv: biktaseaddjájit
    biktaseaddjái+A+Der/at+Adv+Err/Orth: biktaseaddját

  Adj - ekspressiiva: # AKTIIVA
    ekspressiiva+A+Attr: ekspressiiva
    ekspressiiva+A+Sg+Gen: ekspressiivva
    ekspressiiva+A+Err/Orth+Sg+Gen: ekspressiiva
    ekspressiiva+A+Sg+Ill: ekspressiivii
    ekspressiiva+A+Sg+Com: ekspressiivvain
    ekspressiiva+A+Pl+Com: ekspressiivvaiguin
    ekspressiiva+A+Comp+Pl+Acc: ekspressiivvabuid
    ekspressiiva+A+Der/at+Adv: ekspressiivvat
